【裁判字號】    97,易,782
【裁判日期】    970529
【裁判案由】    毒品危害防制條例
【裁判全文】
臺灣士林地方法院刑事判決               97年度易字第782號
公  訴  人  臺灣士林地方法院檢察署檢察官
被      告  甲○○
上列被告因違反毒品危害防制條例案件，經檢察官提起公訴（97
年度毒偵字第511 號），而被告於準備程序中就被訴事實為有罪
之陳述，經裁定進行簡式審判程序，並判決如下：
    主  文
甲○○施用第二級毒品，累犯，處有期徒刑捌月，扣案之甲基安
非他命包裝袋個、玻璃吸管貳支及分裝杓壹支均沒收。
    事實及理由
壹、程序部分：
    按適用簡式審判程序之有罪判決書之製作，準用刑事訴訟法
    第454 條之規定，同法第310 條之2 定有明文。本件經裁定
    進行簡式審判程序，爰依照前開法律規定，準用刑事訴訟法
    第454 條為判決書之製作，先予敘明。
貳、實體部分：
一、犯罪事實：甲○○前因施用毒品案件，經依本院89年度毒聲
    字第1912號裁定送觀察、勒戒，於民國89年10月24日執行完
    畢釋放，嗣曾於5 年內再犯施用毒品罪，經本院以94年度簡
    字第99號判決處有期徒刑3 月確定，甫於94年5 月30日易科
    罰金執行完畢。詎仍不知悔改，基於施用第二級毒品之犯意
    ，於96年12月13日21時40分許為警採尿往前回溯4 日內之某
    時（不包括為警拘束之期間），在臺北市士林區○○○路86
    號2 樓住處，以其所有之分裝杓為工具，將甲基安非他命自
    包裝袋取出置於玻璃吸管內，再燒烤成煙霧吸食之方式，施
    用第二級毒品甲基安非他命，嗣於96年12月13日21時40分許
    ，在上址為警查獲，當場扣得甲基安非他命包裝袋3 個、玻
    璃吸管2 支及分裝杓1 支，並經採尿送驗，而查悉上情。案
    經臺北市政府警察局報告臺灣臺北地方法院檢察署檢察官呈
    請臺灣高等法院檢察署檢察長令轉臺灣士林地方法院檢察署
    檢察官偵查起訴。
二、前揭犯罪事實，業經被告於本院訊問時坦承不諱，並有臺北
    市政府警察局偵辦毒品案件尿液檢體委驗單、臺灣尖端先進
    生技醫藥股份有限公司濫用藥物檢驗報告、臺灣高等法院被
    告前案紀錄表各1 份在卷可資佐證，另有甲基安非他命包裝
    袋3 個、玻璃吸管2 支及分裝杓1 支扣案可證，足證被告前
    揭自白與事實相符，本件事證明確，被告犯行，堪予認定，
    應依法論科。
三、按毒品危害防制條例第20條、第23條將施用毒品之刑事處遇
    程序，區分為「初犯」及「5 年內再犯」、「5 年後再犯」
    。依其立法理由之說明：「初犯」，經觀察、勒戒或強制戒
    治後，應為不起訴處分或不付審理之裁定；經觀察、勒戒或
    強制戒治執行完畢釋放後，「5 年內再犯」者，因其再犯率
    甚高，原實施之觀察、勒戒及強制戒治既已無法收其實效，
    爰依法追訴或裁定交付審理。至於經觀察、勒戒或強制戒治
    執行完畢釋放後，「5 年後再犯」者，前所實施之觀察、勒
    戒或強制戒治已足以遮斷其施用毒品之毒癮，為期自新及協
    助其斷除毒癮，仍適用「初犯」規定，先經觀察、勒戒或強
    制戒治之程序。從而依修正後之規定，僅限於「初犯」及「
    5 年後再犯」二種情形，始應先經觀察、勒戒或強制戒治程
    序。倘被告於5 年內已再犯，經依法追訴處罰，縱其第3 次
    （或第3 次以上）再度施用毒品之時間，在初犯經觀察、勒
    戒或強制戒治執行完畢釋放5 年以後，已不合於「5 年後再
    犯」之規定，且因已於「5 年內再犯」，顯見其再犯率甚高
    ，原實施觀察、勒戒或強制戒治，已無法收其實效，即依該
    條例第10條處罰（最高法院95年第7 次刑事庭會議決議可資
    參照）。本件被告甲○○曾因施用毒品案件經觀察、勒戒執
    行完畢釋放，嗣已曾於5 年內再犯施用毒品罪經追訴處罰，
    已詳述如前，依照前開說明，本件亦應依法追訴處罰。
四、核被告所為，係犯毒品危害防制條例第10條第2 項之施用第
    二級毒品罪。其因施用第二級毒品甲基安非他命，必先持有
    之，惟其持有之低度行為，為施用之高度行為所吸收，不另
    論罪。被告有如犯罪事實項下所示之前科紀錄，有臺灣高等
    法院被告前案紀錄表附卷可稽，其於徒刑執行完畢後5 年內
    ，故意再犯本案有期徒刑以上之罪，是為累犯，應依刑法第
    47條第1 項規定，加重其刑。爰審酌被告前已因施用毒品經
    觀察、勒戒，復因施用毒品而負有刑責，本應知所惕勵，詎
    其不知悛悔，復行施用甲基安非他命，戕害自己身心健康，
    兼衡其智識程度、犯罪動機、目的，犯罪後已坦承犯行，態
    度良好等一切情狀，量處如主文所示之刑。
五、至扣案之甲基安非他命包裝袋3 包，用於包裝第二級毒品甲
    基安非他命，防止裸露、潮濕及逸散，便於攜帶，與扣案之
    玻璃吸管2 支及分裝杓1 支，均為被告所有供本案犯罪所用
    之物，爰依法宣告沒收。
六、據上論斷，應依刑事訴訟法第273 條之1 第1 項、第310 條
    之2 、第454 條、第299 條第1 項前段，毒品危害防制條例
    第10條第2 項，刑法第11條前段、第47條第1 項款、第38條
    第1 項第2 款，判決如主文。
七、如不服本判決，應於收受送達後10日內向本院提出上訴書狀
    ，其未具體敘述上訴理由者，請於上訴期間屆滿後20日內向
    本院補提理由書狀（均須按他造當事人之人數附繕本）。
本案經檢察官洪三到庭執行職務。
中    華    民    國    97    年    5     月    29    日
                  刑事第七庭法  官  周群翔
以上正本證明與原本無異。
                            書記官  劉育君
中    華    民    國    97    年    5     月    29    日
附錄本案論罪科刑法條全文：
毒品危害防制條例第10條
施用第一級毒品者，處6 月以上5 年以下有期徒刑。
施用第二級毒品者，處3 年以下有期徒刑。


司法院資訊處製作；財團法人民間司法改革基金會備份。
